臺灣臺中地方法院交通事件裁定　　　　　　　　　　　九十四年度交聲更字第五號
　　原處分機關　交通部公路總局台中區監理所台中市監理站
　　異議人即
　　受處分人　　甲○○
右列受處分人因違反道路交通管理處罰條例案件，對於交通部公路總局台中區監理所
台中市監理站九十三年十月二十六日所為之裁決（裁監稽違字第裁六一－ＧＣ000
0000號裁決書），聲明異議，本院裁定駁回後，抗告台灣高等法院台中分院經發
更審，本院裁定如左：
    主    文
異議駁回。
    理    由
一、原處分機關略以：本案係台中市警察局第六分局舉發受處分人甲○○駕駛車號Ｐ
    Ｎ五－六七六號重機車於九十三年十月九日十六時四十分許，行經台中港路三段
    東海大學企管研究中心處，因「汽車駕駛人駕駛汽車肇事致人受傷逃逸者（肇事
    致胡立雲輕傷）」違規，受處分人不服舉發提出申訴，本站遂於九十三年十月二
    十六日以裁監稽違字第裁六一－ＧＣ0000000號裁決書，裁處受處分人吊
    銷駕駛執照，終身禁考，逾期則依裁決書處罰主文規定裁處，於法並無不合等語
    。
二、本件異議人即受處分人則以：本人於九十三年十月九日十六時四十分許，騎乘Ｎ
    五－六七六號機車，適與胡小姐為閃避路人不慎在台中市○○路○段東海大學企
    管研究中心前發生輕微擦撞，發生事故當時正值交通尖峰時間，拖、板車與轎車
    經過事發地點相當多，以致不慎與胡小姐發生此一擦撞，致胡小姐機車傾倒；惟
    胡小姐隨即站起扶正機車，本人未發現受傷之情事，當時後方車輛急迫讓道，未
    免阻礙通行以致駛離。事後得知，胡小姐略有擦傷，其傷由學生而起，當時一鎮
    錯愕，悔歉不已，迅即與當事人說明緣由取得諒解並達成和解。此事受處分人騎
    乘機車一向遵照父母平日之叮嚀，要小心騎車，免受傷害，受處分人一時未察而
    駛離，絕非心存不正或不負責任云云。
三、按汽車駕駛人，駕駛汽車肇事致人受傷或死亡，應耶採取救護或其他必要措施，
    並向警察機關報告，不得駛離，違者吊扣其駕照三個月至六個月，逃逸者吊銷駕
    駛執照；汽車駕駛人，曾依道路交通管理處罰條例第六十二條第一項之規定吊銷
    駕駛執照者，不得考領駕駛執照，道路交通管理處罰條例第六十二條第一項、第
    六十七條第一項分別定有明文。
四、經查：本件受處分人甲○○為台中市警察局第六分局舉發於九十三年十月九日十
    六時四十分許，駕駛車號ＰＮ五－六七六號重機車，行經台中港路三段東海大學
    企管研究中心處，因「汽車駕駛人駕駛汽車肇事致人受傷逃逸者（肇事致胡立雲
    輕傷）」違規，並掣開中市警交字第ＧＣ0000000號舉發通知單舉發等情
    ，有前揭舉發通知單一紙、和解書等在卷可稽。雖異議人辯稱：當時正值交通尖
    峰時間，經過該地點之車輛相當多，故不慎與胡立雲所騎乘之機車發生擦撞，致
    胡小姐機車傾倒，但因見胡小姐隨即站起扶正機車，未發現有受傷情事，未免阻
    礙通行以致駛離云云。然依雙方簽署之和解書內容，受處分人係騎乘機車自後方
    追撞胡立雲所騎之機車，導致胡立雲與其機車撞離原事發地點數公尺之遠，身體
    多處淤青、摔傷、機車嚴重毀損，顯見當時撞擊力道並非輕微，異議人於當場即
    確知肇事，胡立雲極可能因此致傷，惟異議人於肇事後竟未停車救護、察看受傷
    者之傷情，乃繼續騎乘機車逃逸，是以受處分人所辯，尚難採信。且異議人於警
    訊時即稱：我覺得只是小擦撞，所以沒看對方也沒有停留就離開了（見九十三年
    十月十日警訊筆錄），又本件異議人於檢察官偵查時亦坦承肇事逃逸，有台中地
    檢署九十四年偵字第四二四五號緩起訴處分書一份附卷可佐，從而，原處分機關
    據以援引上開規定，裁處吊銷駕駛執照，終身不得考領並無不當，本件異議為無
    理由，應予駁回。
五、據上論斷，應依道路交通管理處罰條例第八十七條第二項、道路交通案件處理辦
    法第十九條，裁定如主文。
中    華    民    國      九十四      年      六     月       廿七    日
                                臺灣臺中地方法院交通法庭
                                      法  官  郭  德  進
右正本證明與原本無異。
如不服本裁定應於送達後五日內向本院提出抗告狀。
                                      書記官
中    華    民    國      九十四      年      六     月       廿九      日
                                                                        Ｓ
